【裁判字號】    88,訴,2458
【裁判日期】    890308
【裁判案由】    違反槍砲彈藥刀械管制條例
【裁判全文】
臺灣臺中地方法院刑事判決                        八十八年度訴字第二四五八號
    公  訴  人  臺灣臺中地方法院檢察署檢察官
    被      告  庚○○
                丁○○
                甲○○
    共同指定辯護人  本院公設辯護人  壬○○
右列被告因違反槍砲彈藥刀械管制條例案件，經檢察官提起公訴（八十八年度偵字第
二一一九四號），本院判決如左：
    主  文
庚○○共同連續攜帶兇器竊盜，累犯，處有期徒刑貳年肆月；又共同未經許可製造可
發射子彈具有殺傷力之手槍，未遂，累犯，處有期徒刑參年，併科罰金新台幣拾萬元
，罰金如易服勞役，以新台幣玖佰元（即銀元參佰元）折算壹日，扣案具有殺傷力之
改造子彈肆顆、改造手槍槍管壹支、改造手槍槍身內彈簧壹組、已擊發過改造子彈空
彈殼伍顆、改造手槍（含彈匣）壹把、不具殺傷力之改造子彈肆顆、銼刀柒支、手鋸
貳支、電鑽壹支、鑽頭壹盒、電動磨砂機壹支、鱷魚鉗壹支、老虎鉗壹支、鴨嘴鉗壹
支、螺絲起子壹盒，均沒收；主刑部分應執行有期徒刑伍年貳月，併科罰金新台幣拾
萬元，罰金如易服勞役，以新台幣玖佰元（即銀元參佰元）折算壹日。
丁○○共同連續攜帶兇器竊盜，處有期徒刑貳年，又共同未經許可製造可發射子彈具
有殺傷力之手槍，未遂，處有期徒刑參年捌月，併科罰金新台幣拾伍萬元，罰金如易
服勞役，以新台幣玖佰元（即銀元參佰元）折算壹日，扣案之具有殺傷力之改造子彈
肆顆、改造手槍槍管壹支、改造手槍槍身內彈簧壹組、已擊發過改造子彈空彈殼伍顆
、改造手槍（含彈匣）參把、不具殺傷力之改造子彈肆顆、銼刀柒支、手鋸貳支、電
鑽壹支、鑽頭壹盒、電動磨砂機壹支、鱷魚鉗壹支、老虎鉗壹支、鴨嘴鉗壹支、螺絲
起子壹盒，均沒收；主刑部分應執行有期徒刑伍年陸月，併科罰金新台幣拾伍萬元，
罰金如易服勞役，以新台幣玖佰元（即銀元參佰元）折算壹日。
甲○○共同未經許可製造可發射子彈具有殺傷力之手槍，未遂，累犯，處有期徒刑參
年肆月，併科罰金新台幣拾萬元，罰金如易服勞役，以新台幣玖佰元（即銀元參佰元
）折算壹日，扣案之改造手槍（含彈匣）貳把沒收。
    事  實
一、庚○○曾於民國（下同）八十六年間，因犯竊盜罪案件，經本院判處有期徒刑八
    月確定，經送監執行後，於八十七年一月二十九日執行完畢；甲○○則曾於八十
    七年間，因違反槍砲彈藥刀械管制條例案件，經本院判處有期徒刑四月，如易科
    罰金以三百元折算一日確定，於八十七年十二月二十八日易科罰金執行完畢；均
    仍不知悔改。
二、庚○○、丁○○均意圖為自己不法之所有，而基於竊盜之概括犯意，分別或共同
    為下列所示之竊盜行為：
（一）庚○○夥同丁○○，基於竊盜之犯意聯絡，於八十八年八月三十日二十二時左
      右，丁○○騎乘機車後載庚○○，途經台中市○○路與西屯路之交叉路口，趁
      車牌號碼Ｈ七─八一三一號自用小客車之所有人丙○○下車購物，車輛未熄火
      之際，由庚○○侵入該車內之駕駛座，將車輛開走而竊取該自用小客車一部，
      後二人並商議竊取他車之車牌懸掛，並推由丁○○於八十八年十月十一日上午
      七時左右，在台中縣大里市○○路○段一九○巷十號前，持客觀上足以傷害人
      之身體之兇器十字起子一支，下手竊取乙○○所有停放在該處之車牌號碼Ａ八
      ─四五五六號自用小客車之車牌二面，得手後，將之改懸掛在上開竊得之原車
      牌號碼Ｈ七─八一三一號自用小客車上使用。
（二）庚○○於八十八年八月三十一日九時左右，在台中縣大里市○○路七十九號前
      （公訴人誤載為九十七號前），以客觀上足以傷害人之身體兇器之板手一支，
      下手竊取停放在處辛○○所有之車牌號碼Ｂ七─三九二八號自用小客車之車牌
      二面，又復於八十八年十月九日十時左右，在台中市○○街與柳陽東街之交叉
      路口，趁車牌號碼ＮＧ─八○九九號之自用小客車所有人戊○○下車，車輛未
      熄火之際，侵入該車之駕駛座而駛走竊取該部自用小客車，得手後將上開竊得
      知車牌二面改懸掛在該車上使用。
（三）丁○○於八十八年九月二十七日凌晨零時至上午六時間某時，在台中市○區○○路二段九十九巷八十六號之地下二樓，下手竊取蔡旻美所有停放在處之車牌
      號碼ＮＺ─六一六八號之自用小客車一部，得手後供己使用。。
（四）庚○○於八十八年十月三日下午六時五十分左右，在台中市○區○○路二段一
      三七號前，趁車牌號碼ＳＬ─九九二五號自用小客車之駕駛人己○○（車輛所
      有權人為雷秀美）下車購物，而汽車鑰匙留在車內之際，侵入該車之駕駛座，
      開啟電門而竊取該部自用小客車，得手後供己使用。
三、庚○○與丁○○另基於製造具殺傷力之槍枝、子彈之犯意聯絡，由庚○○於八十
    八年十月十日下午十時左右，在台中縣大里市某處，交付玩具手槍（含彈匣）一
    把、空彈殼八個（後經改造成子彈八顆）及銼刀七支、手鋸二支、電鑽一支、鑽
    頭一盒、電動磨砂機一支、鱷魚鉗一支、老虎鉗一支、鴨嘴鉗一支、螺絲起子一
    盒等改造工具予丁○○，由丁○○進行改造槍枝及子彈。甲○○與丁○○基於製
    造具殺傷力之槍枝、子彈之犯意聯絡，甲○○於八十八年十月十一日中午十二時
    左右，在台中市○○街與復興路之交叉路口，交付玩具手槍（含彈匣）二把予丁○○，由丁○○改造槍枝。丁○○於收受上開物品即將之帶到台中縣大里市○○
    路一一一巷七號處，即未經許可，先將槍管內部之阻鐵用尖嘴鉗取出後以銼刀將
    槍管內磨平滑，再用改造子彈成品套在槍管之口徑，看是否核實，惟尚未製造完
    成具有殺傷力之槍枝。另丁○○將庚○○所交付之空彈殼，以手鋸將銅條鋸成與
    彈頭長度相同，再用鱷魚鉗夾住銅條以銼刀將銅條一端磨成彈頭形狀之橢圓形，
    成型後再用電鑽將彈頭接合，彈殼部分則鑿洞套進彈殼，再將火藥填進彈殼，依
    此方式製造子彈，並製造出具有殺傷力之改造子彈四顆。
四、嗣於八十八年十月十二日下午十時三十分左右，庚○○駕駛車牌號碼ＮＧ─八九
    九九號之自用小客車（懸掛Ｂ七─三九二八號車牌），途經台中市○○路○段與
    梅川西路之交叉路口為警查獲，並在車內扣得改造手槍槍管一支、改造手槍槍身
    內彈簧一組，循線查知上開竊盜情事。後經警於同日下午十時四十五分左右，帶
    同庚○○至台中市○區○○路四段一０二號一四０一室住處搜索，再查獲已擊發
    過改造子彈空彈殼五顆，嗣因庚○○之供出其所有槍枝之去向，而經警於同年月
    十三日凌晨零時十分左右，帶同庚○○前往台中縣大里市○○路一一一巷七號丁○○之住處，查獲改造手槍（含彈匣）三把、改造子彈八顆、銼刀七支、手鋸二
    支、電鑽一支、鑽頭一盒、電動磨砂機一支、鱷魚鉗一支、老虎鉗一支、鴨嘴鉗
    一支、螺絲起子一盒，而查獲丁○○，嗣經丁○○供出另二把槍枝之來源，而帶
    同警方人員於同年月十三日凌晨二時三十分左右，在台中市○○路九一六之五號
    八樓之二號，查獲甲○○。
五、案經台中市警察局移送臺灣臺中地方法院檢察署檢察官偵查起訴。
    理  由
一、訊據被告庚○○對於右揭事實欄二之（一）、（二）、（四）所示之竊盜事實均
    坦承不諱，惟否認有交付玩具手槍一把、子彈八顆予被告丁○○改造之行為，並
    辯稱：上開改造工具銼刀七支、手鋸二支、電鑽一支、鑽頭一盒、電動磨砂機一
    支、鱷魚鉗一支、老虎鉗一支、鴨嘴鉗一支、螺絲起子一盒係被告丁○○向其所
    借用，伊並未交付槍枝或子彈云云；訊據丁○○均矢口否認有何上開犯行，並辯
    稱：車牌號碼Ａ八─四五五六號自用小客車之車牌二面係一位叫「阿偉」年籍姓
    名不詳之男子所偷，伊於八十八年八月三十日二十二時左右，騎乘機車後載庚○○，途經台中市○○路與西屯路之交叉路口時，係被告庚○○自己偷車牌號碼Ｈ
    七─八一三一號之自用小客車與伊無關，被告庚○○、甲○○雖有交付收受上開
    槍枝、子彈及改造工具之犯行，惟伊並未予以改造，伊於警訊中之所以會承認係
    因怕不承認遭到警方之刑求所致云云；訊據被告甲○○固坦承有交付槍枝（含彈
    匣）二把予被告丁○○，惟亦矢口否認有何製造槍枝之犯行，並辯稱，伊係交付
    給被告丁○○修理，而非改造云云。
二、經查：
（一）右揭事實欄二之（一）、（二）、（四）所示之竊盜犯行，業據被告庚○○、
      丁○○於警訊中供承不諱，其中車牌號碼Ｈ七─八一三一號自用小客車（懸掛
      Ａ八─四五五六號車牌），更係由被告丁○○帶同警方人員起獲等情，亦有警
      訊筆錄在卷可稽，而被告丁○○確有參與事實欄二之（一）所示之竊盜犯行，
      復據被告庚○○供述無訛，核與被害人丙○○、鄭守勝、己○○、戊○○、乙○○於警訊及偵查中所陳述失竊情節大致相符，此外，並有贓物認領保管收據
      五紙、台中市警察局車輛失竊證明單影本三張、台中市警察局車牌遺失證明單
      影本二張、照片二張、車輛竊盜、車牌失竊資料個別查詢報表─查詢認可資料
      五張附卷可資佐證，足見被告庚○○之前開自白確與事實相符，而被告丁○○
      於警訊中所陳，應係實情，其事後翻異前供否認有參與事實欄二之（一）所示
      之竊盜犯行，並辯稱因害怕遭到刑求，始為不實供述云云，應係事後推諉卸責
      之詞，尚無足採。而車牌號碼ＮＺ─六一六八號之自用小客車一部，確於八十
      八年九月二十七日凌晨零時至上午六時間某時，在台中市○區○○路二段九十
      九巷八十六號之地下二樓遭竊取等情，業據被害人蔡旻美於警訊及偵查中陳述
      明確，且八十八年九月二十八日，經與竊嫌交涉而在台中市○○○路與復興路
      之交叉路口，所見到駕駛車牌號碼ＮＺ─六一六八號自用小客車之竊嫌即係被
      告丁○○，等情，復據證人即蔡旻美之外甥吳宏益於偵查證述無誤（見偵查卷
      第一一六頁背面、第一一七頁），證人吳宏益並經當庭指認確係被告丁○○無
      誤（見偵查卷第一一六頁背面），堪信被告丁○○確有事實欄二之（三）之犯
      行無疑，其空言否認，尚無足取。事證明確，被告庚○○、丁○○上開事實欄
      二所示之竊盜犯行，均足以證明。
（二）右開事實欄三所示之犯行，業據被告丁○○於警訊供承不諱在卷，核與被告被
      告庚○○於警訊中所供承交付槍枝（含彈匣）、子彈予被告丁○○供其改造等
      情相符，亦核與被告甲○○所供有交付槍枝（含彈匣）二把予被告丁○○「修
      理」等語相符，此外，復有改造手槍（含彈匣）三把、改造子彈八顆、銼刀七
      支、手鋸二支、電鑽一支、鑽頭一盒、電動磨砂機一支、鱷魚鉗一支、老虎鉗
      一支、鴨嘴鉗一支、螺絲起子一盒、改造手槍槍管一支、改造手槍槍身內彈簧
      一組、改造子彈空彈殼五顆扣案可稽。又扣案之改造手槍（含彈匣）三把、造
      子彈八顆，經送請內政部警政署刑事警察局鑑驗結果，認其中四顆改造子彈具
      有殺傷力，槍枝則係仿COLT場半自動手槍製造之玩具手槍將其槍管內阻鐵拆除
      並加裝金屬襯管而成之改造手槍，其槍管為塑膠材質，以打擊底火（藥）引爆
      子彈內火藥為發射動力，機械性能良好等情，有該局八十八年十一月一日刑鑑
      字第一一二二八三號鑑驗通知書一紙在卷足憑，該等槍枝之改造現況核與被告
      丁○○前開警訊中陳述改造方法相同，益證上開改造手槍確經被告丁○○改造
      無疑，是被告丁○○辯稱未予改造云云，即顯非事實，尚無足取。被告庚○○
      雖辯稱因當時伊毒癮發作始為不實之供述云云，被告丁○○辯稱伊於警訊時因
      害怕遭警刑求故為不實之供述云云，惟按被告庚○○、丁○○於偵查中均提出
      係遭警刑求故為不實供述之抗辯，嗣經公訴人於起訴書中予駁斥，乃在本院翻
      異前詞而為上開辯解，已難認係實情；況被告庚○○於警訊中並非僅有供述事
      實欄三所示之事實，並詳細供其竊盜之犯行，如其當時確係毒癮發作而為不實
      之供述，豈可能據其供述而在被告丁○○台中市○區○○路四段一０二號一四
      ０一室住處搜出上開改造手槍、改造子彈及改造工具等物品之理？足見被告庚○○於警訊中供稱該改造手槍（含彈匣）一把，係其交付被告丁○○一節，應
      係實情。而被告丁○○若確係作不實之供述，又豈會因其之供詞而查獲被告甲○○之理？足見被告庚○○、丁○○於本院所為上開辯詞，顯係推諉卸責之詞
      ，尚不可採。又被告甲○○雖辯稱伊僅係要被告丁○○修理而已云云，然所謂
      修理云者，即係將原無法發射子彈之槍枝透過改造行為，使其可發射子彈之槍
      枝，自難以名稱之為修理，即謂非改造，而被告丁○○係將槍枝之槍管內阻鐵
      拆除並加裝金屬襯管等情，已如前述，其所為自係改造，故被告甲○○辯稱僅
      係修理云云，要無可採。但是，該等槍枝枝槍管為均塑膠，於發射子彈時，可
      能造成爆裂，而可能會傷及持槍者，業經內政部警政署刑事警察局八十八年十
      一月一日刑鑑字第一一二二八三號鑑驗通知書鑑定屬實，是其所改造之槍枝，
      尚難認他人是否足造成殺傷力，應認被告丁○○改造槍枝尚屬未遂。事證明確
      ，被告庚○○、丁○○、甲○○此部分之犯行，亦均足以證明。
三、核被告庚○○、丁○○所為，均係犯刑法第三百二十條第一項竊盜罪、同法第三
    百二十一條第一項第三款之竊盜罪、槍砲彈藥刀械管制條例第十一條第五項、第
    一項之非法製造具殺傷力之手槍未遂罪（公訴人誤載為第四項）、同法第十二條
    第一項之非法製造子彈罪。核被告甲○○所為，係違反槍砲彈藥刀械管制條例第
    十一條第五項、第一項之非法製造具殺傷力之手槍未遂罪（公訴人誤載為第四項
    ）。被告庚○○、丁○○業已製造出具有殺傷力之改造子彈四顆，已如前述，則
    其等二人所為製造子彈之行為，自非屬未遂而係既遂，公訴人認僅係未遂而已，
    容有未洽。被告庚○○、丁○○就所犯事實欄二之（一）所示之竊盜行為、事實
    欄三所示之製造手槍未遂、製造子彈之行為間，被告丁○○、甲○○，就所犯上
    開製造手槍未遂行為間，均有犯意聯絡及行為分擔，均為共同正犯。被告丁○○
    同時改造三把手槍、四顆子彈之行為，其所侵害之法益僅為一個，均仍係單純一
    罪。被告庚○○、丁○○同時製造槍枝、子彈所為，係一行為而觸犯二罪名，為
    想像競合犯，應依刑法第五十五條之規定，從較重之製造具殺傷力之槍枝未遂罪
    論處。被告庚○○、丁○○、甲○○持有槍枝主要零件之行為為其等製造槍枝之
    行為所吸收，不另論罪。被告庚○○、丁○○持有子彈之行為，為製造行為所吸
    收，不另論罪，公訴人認尚構成槍砲彈藥刀械管制條例第十二條第四項之持有子
    彈罪嫌，尚有未洽。被告庚○○、丁○○、甲○○著手於製造手槍而不遂，爰依
    刑法第二十六條前段之規定，減輕其刑。被告庚○○於警訊中供出槍枝之去向、
    被告丁○○於警訊中供出槍枝之來源，因而查獲扣案之槍枝、子彈及被告丁○○
    、甲○○，有各該警訊筆錄附卷可查，爰依槍砲彈藥刀械管制條例第十八條第四
    項之規定，分別就被告庚○○、丁○○所犯上開製造槍枝未遂罪，予以減輕其刑
    ，並遞減之。被告庚○○所犯上開事實欄一之（一）、（二）、（四）所示五次
    竊盜行為、被告丁○○所犯上開事實欄一之（一）、（三）所示三次竊盜行為，
    均時間緊接，罪名與構成要件相同，顯係基於概括犯意而為，應依連續犯規定論
    以一罪（即均論以刑法第三百二十一條第一項第三款之竊盜罪），並均加重其刑
    。又被告庚○○曾於八十六年間，因犯竊盜罪案件，經本院判處有期徒刑八月確
    定，經送監執行後，於八十七年一月二十九日執行完畢；被告甲○○則曾於八十
    七年間，因違反槍砲彈藥刀械管制條例案件，經本院判處有期徒刑四月，如易科
    罰金以三百元折算一日確定，於八十七年十二月二十八日易科罰金執行完畢等情
    ，有臺灣臺中地方法院檢察署刑案資料查註紀錄表二份在卷可憑，其等二人於刑
    之執行完畢後，五年內再犯本件有期徒刑以上之罪，均為累犯，爰依刑法第四十
    七條之規定，加重其刑，被告庚○○竊盜部分，並依法遞加之。被告庚○○、丁○○所犯上開加重竊盜罪、製造槍枝未遂罪間，犯意各別，手段互殊，應予分論
    併罰。爰審酌被告三人犯罪之動機、目的、被告庚○○、丁○○竊取多部汽車及
    車牌使用、被告三人製造槍枝危害社會治安、參與情節之輕重及其等三人犯罪後
    之態度等一切情狀，分別量處如主文所示之刑，並就所併科之罰金部分，諭知易
    服勞役之折算標準；就被告庚○○、丁○○所分處之有期徒刑部分，並定其應執
    行之刑。扣案具有殺傷力之改造子彈四顆、改造手槍槍管一支，均係屬違禁物，
    爰依刑法第三十八條第一項第一款之規定沒收之，而扣案改造手槍槍身內彈簧一
    組、已擊發過改造子彈空彈殼五顆、改造手槍（含彈匣）一把、改造子彈（不具
    殺傷力）四顆、銼刀七支、手鋸二支、電鑽一支、鑽頭一盒、電動磨砂機一支、
    鱷魚鉗一支、老虎鉗一支、鴨嘴鉗一支、螺絲起子一盒，則係被告庚○○所有且
    係供違犯上開槍砲彈藥刀械管制條例之罪所用之物，扣案之另二把改造手槍（含
    彈匣），則係被告甲○○所有，並供本件犯罪所用之物，爰均依刑法第三十八條
    第一項第二款之規定沒收之。
四、被告庚○○、丁○○犯槍砲彈藥刀械管制條例第十一條第五項、第一項、第十二
    條第一項之罪，被告甲○○犯同條例第十一條第五項之罪，固均經判處有期徒刑
    。惟按人民身體之自由應予保障，憲法第八條設有明文。限制人身自由之法律，
    其內容須符合憲法第二十三條所定要件。保安處分係對受處分人將來之危險性所
    為拘束其身體、自由等之處置，以達教化與治療之目的，為刑罰之補充制度。本
    諸法治國家保障人權之原理及刑法之保護作用，其法律規定之內容，應受比例原
    則之規範，使保安處分之宣告，與行為人所為行為之嚴重性、行為人所表現之危
    險性，及對於行為人未來行為之期待性相當。槍砲彈藥刀械管制條例第十九條第
    一項規定：「犯第七條、第八條、第十條、第十一條、第十二條第一項至第三項
    、第十三條第一項至第三項之罪，經判處有期徒刑者，應於刑之執行完畢或赦免
    後，令入勞動場所，強制工作，其期間為三年。」此項規定不問對行為人有無預
    防矯治其社會危險性之必要，一律宣付強制工作三年，限制其中不具社會危險性
    之受處分人之身體、自由部分，其所採措施與所欲達成預防矯治之目的及所需程
    度，不合憲法第二十三條所定之比例原則。犯上開條例第十九條所定之罪，不問
    對行為人有無預防矯治其社會危險性之必要，一律宣付強制工作三年之部分，與
    本解釋意旨不符，應自本解釋公布之日起不予適用，業經大法官會議釋字第四七
    一號解釋載明。本件被告等三人僅改造手槍三支未遂、改造子彈四顆，並未持以
    犯罪，依其人格及行為之特質觀之，對社會治安之危害，應尚非屬重大，且無刑
    法第九十條所定之情事，核無藉宣告強制工作，以預防矯治其社會危險性之必要
    ，揆諸前揭解釋意旨，自不得對被告宣付強制工作，附此敘明。
五、公訴意旨另以：被告甲○○另有交付改造子彈八顆、空彈殼七個，供被告丁○○
    改造，因認被告甲○○另涉犯槍砲彈藥刀械管制條例第十二條第五項、第一項之
製造子彈未遂罪嫌等語。惟按本件扣案之改造子彈八顆，原並非係被告甲○○交
    付而係被告庚○○交付等情，業據被告丁○○於本院審理時供明在卷（見本院八
    十九年一月二十八日審判筆錄），再參酌被告丁○○於警訊中供稱：「改造子彈
    部分，是庚○○給我空彈殼，我再用手鋸將銅條鋸成與彈頭長度相同，再用鱷魚
    鉗夾住銅條以銼刀將銅條一端磨成彈頭形狀之橢圓形，成型後再用電鑽將彈頭接
    合，彈殼部分則鑿洞套進彈殼，再將火藥填進彈殼即完成」等語（見偵查卷第三
    十五頁），足見扣案之改造八顆均係被告丁○○根據被告庚○○所提供之空彈殼
    八個改造而成，與被告甲○○無關，被告丁○○於警訊中所供該改造子彈八顆係
    被告甲○○所交付，應係誤植，自難認被告甲○○有犯製造子彈未遂嫌疑。再者
    ，扣案之空彈殼七個確係由甲○○交付給被告丁○○等情，雖據被告丁○○供明
    在卷，即被告甲○○亦不否認確有交付被告丁○○空彈殼數個，僅陳稱數量不記
    得而已，惟按該扣案之七個空彈殼，經送請內政部警政署刑事警察局鑑驗結果，
    僅認係玩具手槍用之金屬彈殼而已，並未認定該七個彈殼經改造或具有殺傷力等
    情，亦有該局八十八年十一月一日刑鑑字第一一二二八三號鑑驗通知書一紙在卷
    足按，足見上空彈殼七個未經改造行為，自不構成製造子彈未遂罪。此外，復查
    無其他積極證據，足認被告丁○○對於此部分業已著手改造，自屬不能證明被告
    甲○○犯有此部分公訴人所指之犯行，惟此部分與前開論罪科刑之製造槍枝未遂
    罪間，如屬成立即有裁判上一罪之關係，爰不另為無罪之諭知，併予敘明。
據上論斷，應依刑事訴訟法第二百九十九條第一項前段，槍砲彈藥刀械管制條例第十
一條第五項、第一項、第十二條第一項、第十八條第四項，刑法第十一條前段、第二
十八條、第五十六條、第三百二十條第一項、第三百二十一條第一項第三款、第五十
五條、第二十六條前段、第四十七條、第四十二條第二項，第五十一條第五款、第三
十八條第一項第一款、第二款，罰金罰鍰提高標準條例第一條前段、第二條，判決如
主文。
中    華    民    國      八十九      年       三       月      八      日
                                        法  官    李  國  增
右正本證明與原本無異。
如不服本判決，應於送達後十日內向本院提出上訴狀（須附繕本），上訴於台灣高等
法院台中分院。
                                        書記官
中    華    民    國      八十九      年       三       月      八      日
附錄法條：
刑法第三百二十條第一項：意圖為自己或第三人不法之所有，而竊取他人之動產者，
                        為竊盜罪，處五年以下有期徒刑、拘役或五百元以下罰金
                        。
刑法第三百二十一條第一項：犯竊盜罪有左列情形之一者，處六月以上五年以下有期
                          徒刑：
                      三、攜帶兇器而犯之者。
槍砲彈藥刀械管制條例第十一條：
第一項：未經許可，製造、販賣或運輸第四條第一款所稱其他可發射金屬或子彈具有
        殺傷力之各式槍砲者，處五年以上有期徒刑，併科新台幣一千萬元以下罰金
        。
第五項：第一項至第三項之未遂犯罰之。
槍砲彈藥刀械管制條例第十二條第一項：
未經許可，製造、販賣或運輸子彈者，處一年以上七年以下有期徒刑，併科新台幣五
百萬元以下罰金。


司法院資訊處製作；財團法人民間司法改革基金會備份。
